臺灣雲林地方法院刑事判決
111年度訴字第120號
公  訴  人  臺灣雲林地方檢察署檢察官
被      告  方龍儀


選任辯護人  許哲嘉律師
上列被告因違反槍砲彈藥刀械管制條例案件，經檢察官提起公訴
（110年度偵字第8549號），本院判決如下：
    主      文
方龍儀犯非法持有空氣槍罪，處有期徒刑壹年柒月，併科罰金新
臺幣貳萬元，罰金如易服勞役，以新臺幣壹仟元折算壹日。緩刑
參年，緩刑期間付保護管束，並應向公庫支付新臺幣拾貳萬元，
且應於本判決確定後拾個月內，向指定之政府機關、政府機構、
行政法人、社區或其他符合公益目的之機構或團體，提供陸拾小
時之義務勞務。
扣案之制式空氣槍壹支（槍枝管制編號：○○○○○○○○○○號），沒收
之。
    事實及理由
壹、犯罪事實：
　　方龍儀明知可發射子彈具殺傷力之空氣槍係槍砲彈藥刀械管
    制條例所列管之槍枝，非經主管機關許可，不得持有，竟基
    於非法持有空氣槍之犯意，於民國110年10月31日為警搜索
    前約6個月之某日，在不詳地點，自友人林淙源（已歿）處
    受贈可發射子彈、具有殺傷力之制式空氣槍1支（槍枝管制
    編號0000000000號，下稱本案空氣槍），而非法持有之。嗣
    警據報後，依本院核發之搜索票，於110年10月31日下午4時
    25分許，至方龍儀向林政欽承租位於雲林縣○○市○○○段000○0
    地號之園藝農園執行搜索，當場扣得本案空氣槍1支，而悉
    上情。
貳、程序部分：
　　按被告以外之人於審判外之陳述，雖不符刑事訴訟法第159
    條之1 至第159 條之4 規定，而經當事人於審判程序同意作
    為證據，法院審酌該言詞陳述或書面陳述作成時之情況，認
    為適當者，亦得為證據，刑事訴訟法第159 條之5 第1 項定
    有明文。經查，本案所引用具傳聞性質之各項供述證據，被
    告方龍儀及辯護人在本院準備、審理程序時，均同意有證據
    能力（本院卷第42、70頁），本院審酌上開證據製作時之情
    況，並無違法不當之情事，且與待證事實具有關聯性，認為
    以之作為證據應屬適當，均具有證據能力。其餘資以認定被
    告本案犯罪事實之非供述證據，查無違反法定程序取得之情
    形，均認有證據能力。
參、認定犯罪事實所憑之證據及理由：
    上開犯罪事實，被告於警詢、偵查及本院訊問時均坦承不諱
    （偵卷第5頁至第7頁、第53頁、本院卷第70頁），核與證人
    林政欽之證述情節相符（偵卷第8頁至第9頁），並有本院11
    0年聲搜字第526號搜索票（偵卷第10頁）、自願受搜索同意
    書（偵卷第11頁）、雲林縣斗六分局搜索扣押筆錄暨扣押物
    品目錄表（偵卷第12頁至第14頁）、蒐證照片（偵卷第16頁
    至第18頁）、雲林縣警察局空氣槍動能初篩報告表（偵卷第
    19頁至第20頁）、槍枝初步檢視照片（偵卷第26頁至第28頁
    反面）在卷可稽，及本案空氣槍1 支扣案可憑。又本案空氣
    槍經送鑑定後，結果略以：本案空氣槍為西班牙製制式空氣
    槍，以壓縮彈簧帶動活塞壓縮空氣為發射動力，經以鉛彈發
    射試射，得最大發射速度為206.6公尺/秒，計算其動能為19
    .9焦耳，換算其單位面積動能為83.7焦耳/平方公分，已超
    越認定具有殺傷力之數據等情，有內政部警政署刑事警察局
    111年1月3日刑鑑字第1108035049號鑑定書（偵卷第47頁至
    第48頁）在卷可考。上開證據足以擔保被告之自白與事實相
    符可以採信。綜上所述，本案事證明確，被告犯行堪以認定
    ，應依法論科。
肆、論罪科刑：
一、核被告所為，係犯槍砲彈藥刀械管制條例第8 條第4 項之非
    法持有空氣槍罪。又槍砲彈藥刀械管制條例第8 條第4 項之
    未經許可持有空氣槍罪，其持有之繼續，為犯罪行為之繼續
    ，而非狀態之繼續，亦即一經持有空氣槍，犯罪即成立，但
    其犯罪行為之完結，則須繼續至持有行為終了時為止（最高
    法院99年度台上字第5354號判決意旨參照），是被告自持有
    本案空氣槍起至為警查獲時止之持有行為，應論以一罪。
二、刑之減輕事由：
    按「犯槍砲彈藥刀械管制條例第8 條第1 項、第2 項或第4 
    項有關空氣槍之罪，其情節輕微者，得減輕其刑」，槍砲彈
    藥刀械管制條例第8 條第6 項著有規定。經查，⒈被告雖持
    有本案空氣槍，然持有之數量僅有1 支，持有時間非甚長，
    復查無其他事證足以認定被告持有本案空氣槍，係出於危害
    他人生命、財產安全或社會秩序之意，且無證據足證被告曾
    持有本案空氣槍另案他罪，是被告本案所為，對於社會治安
    之危害性，與一般擁槍自重並持以犯罪者之可責程度尚屬有
    別，其犯罪之客觀情節應屬輕微。⒉再者，被告犯後於警詢
    、偵訊及本院審理時，均坦承持有本案空氣槍之犯行，犯後
    態度良好，主觀惡性不高。⒊參以被告並無刑事前案紀錄，
    有台灣高等法院被告前案紀錄表可佐，素行甚佳，被告無明
    顯反社會人格。本院綜合上情，認為本件被告犯槍砲彈藥刀
    械管制條例第8 條第4 項之非法持有空氣槍罪，其犯罪情節
    應屬輕微，爰依同條例第8 條第6 項規定，予以減輕其刑。
    辯護人主張應予減刑，應屬有理。
三、爰以行為人責任為基礎，審酌被告未經許可，持有本案空氣
    槍，行為足以對他人之生命、身體安全產生威脅，有所不該
    。然慮及被告持有本案空氣槍之數量僅有1 支，持有時間並
    非甚長，且無證據足認被告持本案空氣槍犯本案以外之其他
    刑事案件，可認被告之犯罪情節未臻嚴鉅。另被告犯後坦承
    犯行，略見悔意。並考量被告無前科，素行良好，及於審判
    中自陳為已婚，有子女，國中畢業之教育程度，暨參酌檢察
    官、辯護人及被告之量刑意見等一切情狀，量處如主文所示
    之刑，並就併科罰金部分，諭知易服勞役之折算標準。
四、被告未曾因故意犯罪而受有期徒刑以上刑之宣告，有被告之
    臺灣高等法院前案紀錄表可查，本院經綜合考量前述各種關
    於被告本案犯罪之客觀及主觀情狀，認為被告經此司法程序
    ，應當能知所警惕，且若使無明顯反社會人格之被告入監服
    刑，其將來出監後再復歸社會恐怕不易，不如，宣告被告所
    受之刑暫緩執行，輔以預防再犯之命令，更能有效預防被告
    再犯，促其更生，同時兼顧社會防衛。因此，本院認為對被
    告所宣告之刑，應以暫不執行為適當，爰依刑法第74條第1 
    項第1 款之規定，宣告緩刑3 年，以勵自新。惟為使被告對
    自身行為有所警惕，建立其正確法治觀念，併諭知被告應按
    主文所示方式，依刑法第74條第2 項第4 款、第5 款之規定
    ，向公庫支付新臺幣12萬元，及於本判決確定後10月內，向
    檢察官指定之政府機關、政府機構、行政法人、社區或其他
    符合公益目的之機構或團體，提供60小時之義務勞務，另依
    刑法第93條第1 項第2 款之規定，宣告於緩刑期間內付保護
    管束，俾能使被告於保護管束期間，由觀護人予以適當督促
    ，以預防其再犯，並用以自新。
伍、沒收部分
    扣案之本案空氣槍1 支，經鑑定結果認具殺傷力，已如前述
    ，屬違禁物無訛，應依刑法第38條第1 項規定，宣告沒收之
    。
據上論斷，應依刑事訴訟法第299 條第1 項前段（依刑事判決精
簡原則，僅記載程序法條），判決如主文。
本案經檢察官莊珂惠提起公訴，檢察官魏偕峯到庭執行職務。
中　　華　　民　　國　　111 　年　　5 　　月　　31　　日
                  刑事第七庭  審判長法  官  王子榮
　　　　　　　　　　　              法  官  潘韋丞
　　　　　　　　　　　              法  官  簡廷恩
以上正本證明與原本無異。
如不服本判決應於收受判決後 20 日內向本院提出上訴書狀，並
應敘述具體理由；其未敘述上訴理由者，應於上訴期間屆滿後20
 日內向本院補提理由書（均須按他造當事人之人數附繕本）。
「切勿逕送上級法院」。
                                    書記官  許馨月
中　　華　　民　　國　　111 　年　　5 　　月　　31　　日
附錄本案論罪科刑法條全文
槍砲彈藥刀械管制條例第8 條
未經許可，製造、販賣或運輸制式或非制式鋼筆槍、瓦斯槍、麻醉槍、獵槍、空氣槍或第四條第一項第一款所定其他可發射金屬或子彈具有殺傷力之各式槍砲者，處無期徒刑或五年以上有期徒刑，併科新臺幣一千萬元以下罰金。
未經許可，轉讓、出租或出借前項所列槍砲者，處五年以上有期
徒刑，併科新臺幣一千萬元以下罰金。
意圖供自己或他人犯罪之用，而犯前二項之罪者，處無期徒刑或
七年以上有期徒刑，併科新臺幣一千萬元以下罰金。
未經許可，持有、寄藏或意圖販賣而陳列第一項所列槍砲者，處三年以上十年以下有期徒刑，併科新臺幣七百萬元以下罰金。
第一項至第三項之未遂犯罰之。
犯第一項、第二項或第四項有關空氣槍之罪，其情節輕微者，得減輕其刑。